【裁判字號】    98,易,745
【裁判日期】    981016
【裁判案由】    竊盜等
【裁判全文】
臺灣板橋地方法院刑事判決               98年度易字第745號
公  訴  人  臺灣板橋地方法院檢察署檢察官
被      告  甲○○
                    （現於臺灣臺北監獄臺北分監另案執行）
上列被告因竊盜等案件，經檢察官提起公訴（98年度偵字第1895
、6319、7877號），本院判決如下：
    主  文
甲○○犯如附表所示之各罪，均累犯，各處如附表所示之刑。有
期徒刑部分應執行有期徒刑壹年肆月，如易科罰金，以新臺幣壹
仟元折算壹日；扣案之鑰匙壹支沒收。拘役部分應執行拘役玖拾
日，如易科罰金，以新臺幣壹仟元折算壹日。
    事  實
一、甲○○前於民國96年間因公共危險案件，經本院以96年交簡
    字第1892號判處有期徒刑4 月確定，於97年9 月2 日執行完
    畢。詎其猶不知悔改，意圖為自己不法之所有，於附表編號
    1 至7 所示時間、地點，以附表編號1 至7 所示之方式，竊
    取如附表編號1 至7 所示被害人之財物。嗣於98年1 月4 日
    16時許在臺北縣三重市○○街46號前為警查獲其所犯如附表
    編號1 所示竊取機車犯行，並扣得鑰匙1 支；另其於98年2
    月4日 在臺北縣政府警察局三重分局因另案為警詢問時，於
    偵查權限機關或公務員發覺前，主動供出如附表編號2 至7
    所示之竊盜犯行並自願接受裁判。另其前在址設臺北縣三重
    市○○路○段13號郭瑞月所開設之博多日式涮涮鍋店內詐欺
    消費新臺幣（下同）570 元，遭郭瑞月提出告訴後而經檢察
    官向本院聲請簡易判決處刑，竟心生不滿，於98年3 月8 日
    21時10分許，在上址博多日式涮涮鍋店內，基於恐嚇及公然
    侮辱之犯意，對郭瑞月恫稱：要帶兄弟來讓你們好看，要讓
    你們的店開不下去等語，以此加害身體、自由、財產之事恐
    嚇郭瑞月，復又辱罵郭瑞月「幹你娘」等語，使郭瑞月心生
    畏懼，致生危害於安全，經郭瑞月報警後，而於同日21時50
    分許，在前址為警當場逮捕。
二、案經郭瑞月告訴及臺北縣政府警察局三重分局移送臺灣板橋
    地方法院檢察署檢察官偵查起訴。
    理  由
一、證據能力部分：
  (一)按被告之自白，非出於強暴、脅迫、利誘、詐欺、疲勞訊問
    、違法羈押或其他不正之方法，且與事實相符者，得為證據
    。刑事訴訟法第156 條第1 項定有明文。本案被告甲○○雖
    抗辯：我於警詢時會自白犯有如附表編號2 至6 所示之竊盜
    犯行，是警員說過年期間叫我認一認，因為這些案子都不會
    被關，我也認為這樣會沒有事情；當時己○○警員說他是檢
    察官，因為他們之前在小房間，戊○○警員就有叫我認一認
    ，說讓檢察官好作業，這些沒有什麼事情等語，然後我就依
    照他們的意思去回答是或是不是來製作筆錄，故我因受警方
    恐嚇才承認云云。但查：
  1.經本院依被告請求傳訊臺北縣政府警察局三重分局警員戊○○，業經證人戊○○到庭否認曾向被告表示這個案子沒有什
    麼，認一認之後就可以回家等語，亦否認現場有其他警員曾
    向被告表示為檢察官乙事，並證稱：當天帶被告去7 、8 個
    案發現場，現場都是被告自己說曾經在那邊偷東西，被告帶
    我們去案發現場前，我們不知道有這些竊案，是被告帶我們
    去現場後，我們回來才調資料看那附近有無發生竊案，被告
    所述的並沒有全部都有調到資料，連同拖鞋部分好像總共調
    到6 筆；當時因為被告偷機車，於厚德派出所製作筆錄移送
    到三重分局後，我們在局裡問被告有沒有犯其他的竊案，被
    告就告訴我們他還有偷了一些東西，我們就叫被告帶我們去
    偷竊的地點，被告帶我們去的地點應該有7 、8 個，故偷竊
    地點是依被告帶我們實際去現場所指的地點，至於偷竊時間
    的認定，我們有問被告，是依被告自己的陳述，至於偷竊財
    物內容亦是按照被告所述，當時被告是說他去撬開人家置物
    箱偷東西，但實際上他不記得偷到的東西為何，他也有說他
    主要是拿現金，其他的東西偷了之後就會丟掉，如果有價值
    的也會去變現，起訴書附表記載的財物內容我們是依照被害
    人的報案內容來認定；本件有移送地檢署的竊盜部分，都是
    去現場回來後我們有另外再查到報案資料，故事後沒有再請
    被害人來製作筆錄，只有拖鞋的部分是去現場的時候，剛好
    在被害人家門口，直接請被害人事後來作筆錄，這部分被害
    人之前並沒有報案；我們是先去現場之後再作筆錄，此外並
    沒有另外調取監視器記錄，也沒有去被告住處搜索查看有無
    被害人失竊的財物，因為被告說他都住在公園；製作警詢筆
    錄都是被告依他自己的意思陳述等語甚詳（詳本院卷第69-7
    5 頁）。又經本院另行傳喚當日亦曾帶同被告前往各竊盜地
    點之員警己○○，其亦到庭詳證：被告98年2 月4 日之警詢
    筆錄係證人戊○○製作的，當時我在值日，所以坐在他對面
    ，但筆錄是戊○○一人詢問的，並無聽見被告製作筆錄時陳
    述的內容；因被告主動與我們隊員戊○○陳述他有犯一些案
    子，要主動帶我們去現場，這是戊○○對我說的，因為被告
    是現行犯移送過來，人力不夠，所以戊○○請我陪同一同戒
    護至犯罪現場，當時我確定我與戊○○有去，原則上會有三
    人一起前往，但是另一人我不記得了，是開偵防車出去，我
    坐在副駕駛座，至於其他兩人的位置我不記得了，前往的勘
    驗地點都是被告主動告訴我們的，被告何時說的我忘記了，
    我記得第一個地點是他偷身上穿那個拖鞋的地點，我們總共
    去了5 、6 個地點，但詳細地點我不確定，因為不是由我問
    地點的事情；當天出去由我指揮帶隊，是被告主動告訴我們
    地點，我們才去，我們到達一個地點之後，我們會再問他還
    有沒有其他的地點，看完一個地點之後，才又帶我們去另外
    一個地點；我們去的地點都是經由被告坦承他有偷竊，我確
    實都有親耳聽到被告坦承，當時是要現場確認，由被告指出
    地點，我們拍現場照片；我們是回來之後才查這些地點是否
    有失竊報案紀錄，查的結果有5 件有報案；在警局、車上的
    時候並沒有叫被告承擔他沒有作的案件，在警局還是車上亦
    無人員向被告表示他是檢察官或是提到檢察官之類的話等語
    （見本院卷宗第103- 107頁），核與證人戊○○所為之證述
    內容大致相符。則依現有事證，顯無任何證據足認被告於警
    詢時之自白，係出於警員恐嚇而取得。
  2.再者，被告除於警詢自白犯有如附表編號2 至7 所示之竊盜
    犯行外，另於偵查中亦對上情坦認不諱，且經本院勘驗被告
    於98年3 月13日偵訊之錄影光碟後，被告於該次偵訊中確實
    依其自由意識坦承如附表編號2 至7 之犯行，此有本院製作
    之勘驗筆錄可稽（見本院卷第43-44 頁），則衡諸常情，倘
    若被告在警詢中所為陳述，係警員以不正方法取得，則其就
    此攸關自己權利之事，自可在檢察官偵訊時提出，然其竟仍
    作與警詢時相同之供述，且對於附表編號2 至6 所載之竊盜
    事實尚可清楚交代竊取之方式、竊取之財物，並抗辯僅拿現
    金，並未拿證件、信用卡、提款卡等物云云，益徵其抗辯在
    警詢或偵查中所為之陳述不具自白任意性一節，難認正當。
  3.且查，被告於98年2 月4 日因另案之竊盜暨公共危險等案件
    為警查獲時，除坦承附表編號2 至6 所載之竊盜案件外，另
    亦供出其於當日上午另有在附表編號7 所載時、地竊取被害
    人王文隆所有之拖鞋1 雙，然該案件於斯時尚未經被害人報
    案乙節，乃經證人戊○○、己○○證述在卷，且有證人王文
    隆於警詢之指訴可稽（本院卷第72-73 、106 頁，及臺灣板
    橋地方法院檢察署98年偵字第6319號卷第22-23 頁）。是則
    ，被告於警詢針對前揭犯行所述之內容倘非基於其自由意識
    下所為，員警焉能在被害人王文隆尚未報案之際，即能帶同
    被告前往被害人王文隆之住所確認並請證人王文隆製作筆錄
    ，由此亦可徵知被告在警詢所述之內容，應係出於其自由意
    識下所為無誤，其抗辯在製作警詢筆錄時係遭員警以言語恐
    嚇方式為刑求云云，顯不可採。
  4.另再比對被告在本院就此部分之辯解，亦可發現如下前後不
    一且互相矛盾之處：(1)被告對於當時要求其配合認罪之警員
    ，其先供陳係三重分局員警戊○○，待證人戊○○到庭證述
    並否認上情後，被告復又改稱：「叫我把附表2 到6 案子吃
    下來的警員，不是證人戊○○警員，而且證人應該也沒有聽
    到這件事情…」、「（問：有幾位警員請你承擔下來？）一
    個。」、「坐在副駕駛座的警員手上拿著資料，就指示要去
    的地點在哪裡」等語，亦即又改稱乃當時坐在副駕駛座之員
    警己○○要求他認罪云云，但經證人己○○到院為證後，被
    告又稱：「當時是戊○○告訴我檢察官剛好在場，算你好運
    」、「證人戊○○、己○○所言不實，當時他們先帶我去一
    間小房間，對我刑求，要我配合，所謂的刑求，就是他們將
    文件丟在地上，要我配合，但是並沒有打我，是用言語恐嚇
    ，讓我害怕，其餘竊盜現場也是他們帶我去的」、「當時己○○說他是檢察官，因為他們之前在小房間，戊○○就有說
    ，叫我認一認，讓檢察官好作業，這些沒有什麼事情，然後
    我就依照他們」，即又指稱係遭證人戊○○、己○○等2 人
    不當取供。(2)再者，被告對於員警有無以檢察官之身分要求
    伊坦承起訴書附表2 至6 所述之竊案部分，先係稱：「我在
    警詢及偵查中所述，是三重分局的警察跟我說過年期間這邊
    的案子都叫我認一認，因為這些案子都不會被關，我認為這
    樣會沒有事情」等語，嗣後又謂：製作筆錄過程中，有一個
    警察在我製作筆錄的同時，有說他是檢察官，並告訴我說這
    個案子沒有什麼，叫我認一認，等一下去地檢問一問就可以
    回家；2 月4 日當天早上我從三重分局被他們押解到案發現
    場時，有一個警察負責拍照、另外一個他說他是檢察官云云
    ；然於證人戊○○、己○○先後到庭為證並否認上情時，被
    告旋改稱：「當時是戊○○告訴我說檢察官剛好在場，算你
    好運，而且是邊看資料邊作。（問：戊○○有告訴你或是暗
    示你己○○是檢察官？）都沒有。（問：己○○有無告訴你
    或是暗示你他是檢察官？）也沒有。當時是我自己誤認他是
    檢察官，因為我分不出來檢察官與警員有什麼不同，因為我
    一上車我就一直叫他檢察官，他也沒有意見。」等語，惟迄
    至辯論時竟謂：「當時己○○說他是檢察官，因為他們之前
    在小房間，戊○○就有說，叫我認一認，讓檢察官好作業，
    這些沒有什麼事情…」等語，亦先後供詞不一。(3)再就是否
    遭到員警之恐嚇或脅迫部分，其在本院第一次庭訊時表示在
    警詢、偵查並未受到威脅、脅迫及恐嚇，筆錄所載確為其所
    述之內容等語，並陳稱：當時員警只有告訴我要我認一認大
    家方便，當時我曉得是一罪一罰，所以我才答應說好等語；
    但事後又稱：證人戊○○、己○○所言不實，當時他們先帶
    我去一間小房間，對我刑求，要我配合，所謂的刑求，就是
    他們將文件丟在地上，要我配合，但是並沒有打我，是用言
    語恐嚇，讓我害怕，其餘竊盜現場也是他們帶我去云云。是
    被告前揭辯解顯難令人採信。
  5.綜上所述，被告抗辯其在警詢、偵查中就附表編號2 至6 所
    述之竊案自白犯行，乃係受到員警恐嚇云云，難認為實在，
    應認被告於警詢、偵查自白，並無任何出於強暴、脅迫、利
    誘、詐欺、疲勞訊問、違法羈押或其他不正之方法取得之違
    法情狀存在，揆諸首揭法條規定，自得作為本案之證據，合
    先明。
  (二)按被告以外之人於審判外之言詞或書面陳述，除法律有規定
    者外，不得作為證據；又被告以外之人於審判外之陳述，雖
    不符合同法第159 條之1 至第159 條之4 之規定，但經當事
    人於審判程序同意作為證據，法院審酌該言詞陳述或書面陳
    述作成時之情況，認為適當者，亦得為證據。當事人、代理
    人或辯護人於法院調查證據時，知有第159 條第1 項不得為
    證據之情形，而未於言詞辯論終結前聲明異議者，視為有前
    項之同意，刑事訴訟法第159 條第1 項，及第159 條之5 ，
    分別定有明文。本判決下列所引用之各該被告以外之人於審
    判外之陳述，雖屬傳聞證據，惟均經當事人表示無意見，而
    不予爭執，且迄至言詞辯論終結前亦未再聲明異議，法院審
    酌此等證據資料製作時之情況，尚無違法不當及證明力明顯
    過低之瑕疵，亦認為以之作為證據應屬適當，故揆諸前開規
    定，依刑事訴訟法第159 條之5 規定，認前揭證據資料均例
    外有證據能力。
二、訊據被告甲○○固坦承有為如事實欄所述之恐嚇、公然侮辱
    暨如附表編號7 所載之竊盜等犯行，然否認其餘竊盜行為，
    辯稱：就附表編號1 之竊盜機車部分，當天我雖然有騎該輛
    機車為警查獲，但這台車是兩個星期前到我們家作工程的「
    陳文龍」與「余君鳳」說我沒有機車，要賣給我，他們沒說
    車子哪裡來的，當時他要賣我2 萬元，錢還沒有給他，但是
    他說車子我可以先用，他們沒有給我行照，我當時沒有懷疑
    他們，所以就先用這台車，我用了不到兩個禮拜就為警查獲
    ，他們賣給我機車的事情我媽媽應該知道，「陳文龍」及「
    余君鳳」給我車之後就沒有再來我家，我也騎這個車都在泰
    山工作沒有回家，我們也沒有約定什麼時候要拿錢，我只知
    道他們二人在蘆洲開羊肉爐；另其餘如附表編號2 到7 所載
    之竊盜事實，只有編號7 偷拖鞋部分是我做的，其他都不是
    我做的，是警察叫我承認的，我在警詢及偵查中所述，是三
    重分局的警察跟我說過年期間這邊的案子都叫我認一認，因
    為這些案子都不會被關，我認為這樣會沒有事情，沒想到1
    萬元籌不出來後，我就被關到現在云云。經查：
  (一)被告有於前揭時、地對被害人郭瑞月為恐嚇暨公然侮辱等行
    為之事實，迭據被告於警詢、偵查及本院審理中均坦認不諱
    ，復據證人郭瑞月、張筑涵之指證可稽，另有博多日式刷刷
    鍋之名片1 張、被告前至該火鍋店詐欺消費遭郭瑞月告訴後
    經檢察官向本院聲請簡易判決處刑之處刑書1 份亦足為佐證
    （參同前署98年偵字第7877號卷第8-10、12-13 、18、36-3
    7 頁），堪認被告之自白與事實相符。從而此部分之犯罪事
    實已足認定。
  (二)另合章有限公司所有車號GES-752 之重機車，平時均交由證
    人陳忠助使用，惟於97年12月19日8 時39分在蘆洲市○○街
    131 巷10號前遭竊，嗣98年1 月4 日16時許被告騎乘該輛機
    車行經臺北縣三重市○○街46號前為警當場查獲之事實，業
    經證人陳忠助於警詢中證述前揭機車遭竊經過等情節甚明，
    復有臺北縣政府警察局車輛協尋電腦輸入單、失車紀錄表、
    贓物認領保管單、查獲現場暨扣案鑰匙之照片3 張可為佐證
    （同前署98年偵字第1895號卷第14-15 、19-21 、24-25 頁
    ），亦為被告所不爭執，可認被告於上揭時、地確實占有並
    使用該輛失竊機車無訛。雖被告以前揭情詞置辯，然經本院
    依其聲請傳喚證人乙○○、黃淑芬到庭後，證人乙○○、黃
    淑芬均證稱：不記得於半年前左右曾見過被告所述「陳文龍
    」、「余金鳳」兩人等語，且證人乙○○、黃淑芬業均證述
    ：不知道被告於97年12月至1 月間有買車乙事（見本院卷第
    77至83頁），要與被告前揭辯解不同。再經核諸被告既稱：
    「陳文龍」、「余金鳳」要將機車賣給我云云，卻其又表示
    ：當時我身上沒有錢，他們說車子可以先拿去用，他們兩人
    之後就沒有再來我家，我們也沒有約定什麼時候要拿錢，因
    為他們也要跟我借錢，當時是想說我先把我爸爸對外的債款
    收回來之後再付他們錢，再給他們機車的錢，他們也說沒有
    關係，我事實上都還沒有給他們機車的錢及他們要向我借的
    錢等語，亦即依據被告前揭供述，「陳文龍」、「余金鳳」
    兩人於當時非但將機車出售給被告，復另向被告借錢，但不
    論機車款或借款均未拿到分文時，即將機車交給被告使用，
    惟又未約定事後交錢之時間，亦無再出面向被告索取買賣機
    車之價款，更未將渠2 人之真實年籍資料及聯絡方式告知被
    告，顯與一般機車買賣之常情不符，被告之辯解核與常理重
    大悖離，實難令人信服。而被告既不否認為警查獲當時係由
    其使用該輛機車，其辯稱係「陳文龍」、「余金鳳」兩人將
    該輛機車出售予伊部分又顯不可採，從而公訴意旨指稱被告
    於前揭時、地竊取該輛機車乙節，堪認可採。
  (三)另被告有於附表編號2 至7 所示之時、地，竊取被害人黃柏
    翰、宋幼齡、楊岡浩、林立儀、江佩璇、王文隆等人如附表
    編號2 至7 所載之財物等情，業經被告於警詢及偵查中自白
    在卷，且被告前揭於警詢及偵查中所為自白均係出於任意性
    ，並未遭受不正取供乙節，已於前段論述綦詳，復核與前載
    受害人於警詢證稱其等財物遭竊之經過大致相符，亦有贓物
    認領保管單1 紙、被告帶同員警至竊盜現場指認之照片11張
    足考（附於同前署98年偵字第6319號卷第12至30頁），自可
    信為真正。被告雖另抗辯伊當時均在位於臺北縣泰山鄉○○
    街45號之尚揚景觀有限公司（下稱尚揚景觀公司）工作，並
    均居住於該地，雖然下午5 點就下班，但下班後不會外出，
    故不可能在附表編號2 至6 所述之時、地行竊云云。但查，
    依尚揚景觀公司之特助即證人庚○○到院證稱：被告在泰山
    的工作期間都住在公司，也就是和平街45號尚陽景觀公司，
    我與被告是同事；被告工作期間是大約是去年冬天，但正確
    的時間我不記得，他做到去年的年底，但我不是很確定，每
    天的工作時間都是早上7 點到下午6 點；至於被告所詢問是
    否6 點下班後，晚上都在公司裡沒有去哪裡的這個問題，我
    沒有辦法回答；我剛剛回答說被告工作到年底，應該是指農
    曆過年前；被告工作期間出席情況算正常，因為被告是日領
    ，他有來上班就可以領錢，沒有來就沒有錢，所以沒有所謂
    請假的問題，領錢都是以打卡為依據，被告當時幾乎都有上
    工打卡，工作期間工人有外出我們會知道，至於工作場所並
    不一定；被告後來離職原因是被解僱，因為他當時失意，所
    以借酒澆愁，做了一些傻事，我跟被告同事不久，但是我同
    情他，我當時也知道他不如意，當時他為了家裡的事情，所
    以心情不好，但是家裡的事情是什麼事情我就不知道了，他
    當時讓自己愈來愈喪志，而且如果酒喝太多，所以就會影響
    隔天的工作，被告在尚陽景觀公司期間常常發生喝酒的事情
    ，到離職前，這種情形就已經很惡化了，故被告離職前，並
    不是經常上工，我剛剛表示被告上工很正常是指他來上班的
    初期，不包括他離職前；被告在尚陽景觀公司工作期間都住
    在公司，但他後期上班不正常時，沒有上班時及離職前是否
    還是住在公司那邊，我都不清楚；我在尚揚景觀公司擔任老
    闆特助，我本身沒有住公司宿舍，下班時間不會禁止員工離
    開宿舍；我們會按照工作量，決定隔天的人手，因為公司固
    定的員工有7 、8 個，只要是需要原則上員工都要上工，而
    且依照當時工作量應該每天都要上工，例假日也要上班，我
    們的休假是自己排休的，也就是員工只要說第二天不上班，
    我們就不會排他上工，而且他自己排休的天數也沒有限制幾
    天等語（詳見本院卷第148 至153 頁），顯見被告縱於97年
    底至98年初曾在尚揚景觀公司工作，晚上並居住於該處，但
    其於工作期間並非不可以休假，晚上亦非不可以自行外出，
    此再由被告另自承於97年12月15日至20日間曾向「陳文龍」
    、「余金鳳」購買如附表編號1 所示之機車（惟此尚不可採
    ，應係被告於97年12月19日在臺北縣蘆洲市○○街131 巷10
    號竊取所得，業於前述），暨於98年1 月4 日騎乘該輛機車
    行經三重市臺北縣三重市○○街46號前為警當場查獲，以及
    證人乙○○曾到庭證稱：97年12月及98年1 月間被告偶爾會
    回家，但回家沒多久做一下就會離開，這段時間被告有帶朋
    友回來過，被告說她在幫這位朋友做種花的工作，被告說他
    在種花，地點在泰山，好像處在老闆那邊，每天實際的工作
    時間我不清楚等語（本院卷第77至78頁），益徵被告於尚揚
    景觀公司之工作期間縱使係居住在公司宿舍內，亦非未曾或
    不能外出，其自有可能在上揭期間內外出並為行竊之事實。
    是被告所為之上揭辯解，仍不足為其有利之認定，其一再要
    求尚揚景觀公司之經理丁○○、丙○○等人到庭，除已經本
    院合法傳、拘上揭兩為證人均未到庭外，渠等證詞亦顯然無
    法排除被告於該公司任職期間仍有休假或自行外出之事實，
    自無再調查之必要。
  (四)基上所述，本件事證已臻明確，被告各該犯行均洵堪認定，
    應依法論科。
三、核被告甲○○所為，係犯刑法第320 條第1 項之竊盜罪、同
    法第305 條之恐嚇危害安全罪、第309 條之公然侮辱罪。被
    告所犯前揭7 次竊盜罪、1 次恐嚇危害安全罪、1 次公然侮
    辱罪，犯意各別，行為亦殊，應予分論併罰。又被告有事實
    欄所載之執行紀錄，有臺灣高等法院被告前案紀錄表在卷可
    稽，其於有期徒刑執行完畢後之5 年以內，再故意犯本件有
    期徒刑以上之罪，均為累犯，皆應依法加重其刑。又按被告
    在犯罪未發覺之前，向該管公務員告知其犯罪，而不逃避接
    受裁判，即與刑法第62條規定之自首條件相符，不以言明白
    首並願受裁判為必要。即或自首後，嗣後又為與其初供不一
    致之陳述，甚至否認其有過失或犯罪，仍不能動搖其自首之
    效力，蓋刑事訴訟採職權調查主義，殊不能期待被告自己證
    明其犯罪；因之，自首者於自首後，縱又為與自首時不相一
    致之陳述甚至否認犯罪，仍不能動搖其自首效力。自首者但
    須接受裁判，至於如何裁判，則本與自首無關。此經最高法
    院著有70年度台上字第6819號、73年度台上字第629 號、88
    年度台上字第877 號等裁判可稽。執此，被告為如附表編號
    2 至7 所載之竊盜犯行後，於有偵查權限之機關及公務員發
    覺其犯罪前，即於97年2 月4 日主動向臺北縣政府警察局三
    重分局員警自承此揭部分之犯罪並自願接受裁判之事實，業
    據證人即承辦員警戊○○、己○○於本院審理時證述明確，
    有前載之筆錄可稽，復有本院辦理刑事案件電話紀錄查詢表
    足佐（本院卷第13頁），是被告就附表編號2 至7 所載之竊
    盜犯行，雖於本院審理時否認如附表編號2 至6 所示等犯行
    ，但參前揭裁判意旨，均已符自首之要件，爰依刑法第62條
    前段之規定減輕其刑，並與前揭加重部分先加後減之。爰審
    酌被告正值青壯，不思努力向上，竟貪圖私利，恣意竊取他
    人財物，且前因消費詐欺犯行遭被害人郭瑞月提起告訴後，
    竟不知悔改，再對郭瑞月為恐嚇暨公然侮辱之行為，顯見其
    法治觀念薄弱，又被告除已將如附表編號1 、7 所竊取之財
    物歸還被害人外，對其餘被害人則迄今未為任何賠償，兼衡
    被告之素行、犯罪之動機、目的、手段、著手竊取財物之價
    值，及犯罪後僅坦承如附表編號7 、8 所載犯行，但仍飾詞
    否認其餘之竊盜犯行，態度非佳等一切情狀，分別量處如主
    文所示暨均諭知易科罰金之折算標準，並就量處有期徒刑及
    拘役部分分別定其之應執行刑及諭知易科罰金之折算標準，
    以示懲儆。扣案之鑰匙1 支乃被告所有且供作其犯如附表編
    號1 所載竊盜犯行之工具乙節，業經被告於偵查中自承在卷
    （同前署98年偵字第1895號卷第50頁反面），爰依刑法第38
    條第1 係第2 款之規定併予宣告沒收。至被告於偵查中雖曾
    自承有以自有鑰匙為工具，竊取如附表編號3 、4 、5 、6
    所載之財物，然因被告嗣後已否認此部分之犯行，至無從查
    明被告每次所使用之自備鑰匙是否均相同或鑰匙之實際數量
    ，上揭鑰匙復均未扣案，又非屬違禁物，為免執行之困難，
    此部分爰不予宣告沒收，併予敘明。
據上論斷，應依刑事訴訟法第299 條第1 項前段，刑法第305 條
、第309 條第1 項、第320 條第1 項、第47條第1 項、第62條前
段、第41條第1 項前段、第51條第1 項第5 款、第6 款、第38條
第1 項第2 款，刑法施行法第1 條之1 ，判決如主文。
本案經檢察官鄭淑壬到庭執行職務。
中    華    民    國    98    年    10    月    16    日
                  刑事第二十庭  法  官  邱景芬
以上正本證明與原本無異。
如不服本判決應於收受判決後10日內向本院提出上訴書狀，並
應敘述具體理由。其未敘述上訴理由者，應於上訴期間屆滿後
20日內向本院補提理由書（均須按他造當事人之人數附繕本）
「切勿逕送上級法院」。
                                書記官  周百川
中    華    民    國    98    年    10    月    16    日
附錄本案論罪科刑法條全文：
刑法第 320條第1項：
意圖為自己或第三人不法之所有，而竊取他人之動產者，為竊盜
罪，處5年以下有期徒刑、拘役或500元以下罰金。
附表：
┌──┬──────┬──────┬───────────┬────────────┐
│編號│時間        │地點        │犯罪事實              │所犯之罪暨所處之刑      │
├──┼──────┼──────┼───────────┼────────────┤
│1   │97年12月19日│臺北縣蘆洲市│以自備鑰匙竊取被害人合│竊盜，累犯，處有期徒刑5 │
│    │8 時39分許  │長安街131 巷│彰股份有限公司所有並交│月，如易科罰金，以新臺幣│
│    │            │10號前      │由陳忠助使用車號GES-75│1,000 元折算1 日；扣案之│
│    │            │            │2 號之重機車。嗣於98年│鑰匙1支沒收。           │
│    │            │            │1 月4 日16時許於臺北縣│                        │
│    │            │            │三重市○○街46號前為警│                        │
│    │            │            │查獲，並扣得鑰匙1支。 │                        │
├──┼──────┼──────┼───────────┼────────────┤
│2   │97年12月2 日│臺北縣三重市│以不詳方法打開被害人黃│竊盜，累犯，處有期徒刑4 │
│    │5時許       │大同北路269 │柏翰所有車號H5-3875 號│月，如易科罰金，以新臺幣│
│    │            │號前        │自小客車後，竊取放置於│1,000 元折算1 日        │
│    │            │            │車內之回數票25張、現金│                        │
│    │            │            │新臺幣300 元。嗣於98年│                        │
│    │            │            │2月4日因另案為警查獲時│                        │
│    │            │            │，在臺北縣政府警察局三│                        │
│    │            │            │重分局主動供出犯行。  │                        │
├──┼──────┼──────┼───────────┼────────────┤
│3   │97年12月3 日│臺北縣三重市│以自備鑰匙開啟被害人宋│竊盜，累犯，處有期徒刑4 │
│    │18時50 分 許│中正北路55號│幼齡所有車號TYF-645 號│月，如易科罰金，以新臺幣│
│    │            │前          │機車之置物箱，並竊取車│1,000 元折算1 日        │
│    │            │            │內之中國信託、富邦銀行│                        │
│    │            │            │、友邦銀行信用卡、稻江│                        │
│    │            │            │商業銀行金融卡、存摺、│                        │
│    │            │            │駕照、身分證、健保卡、│                        │
│    │            │            │印章2 個、現金新臺幣2,│                        │
│    │            │            │000 元。嗣於98年2 月4 │                        │
│    │            │            │日因另案為警查獲時，在│                        │
│    │            │            │臺北縣政府警察局三重分│                        │
│    │            │            │局主動供出上揭犯行。  │                        │
├──┼──────┼──────┼───────────┼────────────┤
│4   │97年12月19日│臺北縣三重市│以自備鑰匙開啟被害人楊│竊盜，累犯，處有期徒刑4 │
│    │16時45分許  │重新路2 段1 │岡浩所有車號101-CGS 號│月，如易科罰金，以新臺幣│
│    │            │號1樓B1 三重│機車置物箱後，竊取其內│1,000 元折算1 日        │
│    │            │市農會超市前│內之郵局、富邦銀行、玉│                        │
│    │            │機車停車格  │山銀行、新光銀行提款卡│                        │
│    │            │            │、汽機車駕照、機車行照│                        │
│    │            │            │、身分證、健保卡、中國│                        │
│    │            │            │信託信用卡、7-11I-CASH│                        │
│    │            │            │卡、信金新臺幣1,320 元│                        │
│    │            │            │。嗣於98年2 月4 日因另│                        │
│    │            │            │案為警查獲時，在臺北縣│                        │
│    │            │            │政府警察局三重分局主動│                        │
│    │            │            │供出上揭犯行。        │                        │
├──┼──────┼──────┼───────────┼────────────┤
│5   │97年12月20日│臺北縣三重市│以自備鑰匙打開被害人林│竊盜，累犯，處有期徒刑4 │
│    │20時50分許  │環河北路堤防│立宜所有車號6T-445號自│月，如易科罰金，以新臺幣│
│    │            │上          │小客車後，竊取林立宜放│1,000 元折算1 日        │
│    │            │            │置於車內之身分證、郵局│                        │
│    │            │            │、第一銀行、中央信託菊│                        │
│    │            │            │、遠東銀行提款卡、方瓊│                        │
│    │            │            │玉所有之玉山銀行、中央│                        │
│    │            │            │信託局、花旗銀行、渣打│                        │
│    │            │            │銀行信用卡、汽機車駕照│                        │
│    │            │            │、行照、隨身碟、鑰匙、│                        │
│    │            │            │光碟片、文件、現金新臺│                        │
│    │            │            │幣700 元等物。嗣於98年│                        │
│    │            │            │2 月4 日因另案為警查獲│                        │
│    │            │            │時，在臺北縣政府警察局│                        │
│    │            │            │三重分局主動供出犯行。│                        │
├──┼──────┼──────┼───────────┼────────────┤
│6   │98年1 月17日│臺北縣三重市│以自備鑰匙竊取打開被害│竊盜，累犯，處有期徒刑4 │
│    │19時30分許  │民生東街與大│人江佩璇所有車號RQV-97│月，如易科罰金，以新臺幣│
│    │            │智街口      │3 號機車置物箱，並竊取│1,000 元折算1 日        │
│    │            │            │放置於其內之手提包1 個│                        │
│    │            │            │。嗣於98年2 月4 日因另│                        │
│    │            │            │案為警查獲時，於臺北縣│                        │
│    │            │            │政府警察局三重分局主動│                        │
│    │            │            │供出上揭犯行。        │                        │
├──┼──────┼──────┼───────────┼────────────┤
│7   │98年2 月4 日│臺北縣三重市│以徒手之方式，竊取被害│竊盜，累犯，處拘役40日，│
│    │10時許      │大同北路271 │人王文隆之拖鞋1 雙。嗣│如易科罰金，以新臺幣1,00│
│    │            │巷56        │於98年2 月4 日因另案為│0 元折算1 日            │
│    │            │            │警查獲時，在臺北縣政府│                        │
│    │            │            │警察局三重分局主動供出│                        │
│    │            │            │上揭犯行。            │                        │
├──┼──────┼──────┼───────────┼────────────┤
│8   │98年3 月8 日│臺北縣三重市│在該址之博多日式涮涮鍋│以加害身體、自由、財產之│
│    │21時10分    │忠孝路一段13│店內，對郭瑞月恫稱：要│事，恐嚇他人致生危害於安│
│    │            │號          │帶兄弟來讓你們好看，要│全，累犯，處拘役40日，如│
│    │            │            │讓你們的店開不下去等加│易科罰金，以新台幣1,000 │
│    │            │            │害身體、自由、財產之事│元折算壹日；又公然侮辱人│
│    │            │            │恐嚇郭瑞月，復又辱罵郭│，累犯，處拘役30日，如易│
│    │            │            │瑞月「幹你娘」等語，使│科罰金，以新臺幣1,000 元│
│    │            │            │郭瑞月心生畏懼，致生危│折算1 日                │
│    │            │            │害於安全。            │                        │
└──┴──────┴──────┴───────────┴────────────┘


司法院資訊處製作；財團法人民間司法改革基金會備份。
